【裁判字號】    90,交易,450
【裁判日期】    901115
【裁判案由】    過失傷害
【裁判全文】
臺灣臺南地方法院刑事判決                          九十年度交易字第四五號
    公  訴  人  臺灣台南地方法院檢察署檢察官
    被      告  乙○○
    被      告  甲○○
右列被告等因過失傷害案件，經檢察官提起公訴（九十年度偵字第七五○五號）及移
送併辦（九十年度偵字第一一三三五號），本院判決如左：
    主  文
乙○○因過失傷害人，處有期徒刑肆月，如易科罰金，以參佰元折算壹日。
甲○○因過失傷害人，處拘役參拾日，如易科罰金，以參佰元折算壹日。
    事  實
一、乙○○於民國九十年四月三日凌晨二時四十分許，駕駛車牌號碼號八Ｊ－六○五
    七號自用小客車，沿台南市○○路，由東往西方向行駛，途經上開路段與裕信路
    之交岔路口時，理應注意汽車行駛時，駕駛人應注意車前狀況，並隨時採取必要
    之安全措施，及閃光紅燈表示「停車再開」，車輛應減速接近，先停止於交岔路
    口前，讓幹道車優先通行後認為安全時，方得續行之規定，而依當時之情形，又
    無不能注意之情事，竟疏於注意，於通過上開交岔路口時，貿然加速行駛，未留
    意車輛及閃光紅燈號誌之警示表示注意路況，隨時為停車之準備，適同一時地甲
    ○○駕駛車號ＱＫ－○一二八號自用小客車，沿台南市○○路由北向南行駛，亦
    應注意駕駛人駕駛汽車，應遵守道路交通標誌、標線、號誌之指示並注意車前狀
    況隨時採取必要之安全措施及閃光黃光表示「警告」，車輛應減速接近，注意安
    全，小心通過之規定，而依當時之情形，又無不能注意之情事，竟亦疏於注意，
    於通過上開交岔路口時，仍貿然前行，未注意車前狀況隨時取應變措施。由於雙
    方皆有上述過失，避煞皆已不及，雙方之小客車遂於交岔路口發生碰撞。乙○○
    因而受有頸部扭傷、左腕挫傷、雙側大腿挫傷、右側髖部擦傷等傷害。甲○○則
    受有左髖股骨折、右手第四指骨折、胸部挫傷、肋骨骨折、頭部外傷、頭皮裂傷
    、臉部裂傷害等傷害。
二、案經乙○○、甲○○訴由台南市警察局第一分局報請臺灣臺南地方法院檢察署檢
    察官偵查起訴及檢察官移送併辦。
    理  由
一、被告乙○○、甲○○均坦承有於右述時、地，駕車行經前開路口，並與告訴人
    甲○○、乙○○所駕之車輛發生碰撞之事實。此外並有告訴人甲○○、乙○○於
    警訊時及偵審中指訴甚詳，且有道路交通事故調查報告表一紙及交通事故蒐證照
    片十張在卷足憑，又告訴人等因本件車禍而受有如事實欄所載等傷害，復有台南
    市立醫院醫字第七七九六號診斷證明書及財團法人台灣基督長老教會新樓醫院新
    字第三二四二七號診斷證明書各一份存卷可參。
二、按汽車行駛時，駕駛人應注意車前狀況，並隨時採取必要之安全措施，道路交通
    安全規則第九十四條第三項定有明文；次按閃光黃燈表示「警告」，車輛應減速
    接近，注意安全，小心通過；閃光紅燈表示「停車再開」，車輛應減速接近，先
    停止於交岔路口前，讓幹道車優先通行後認為安全時，方得續行，道路交通標誌
    標線號誌設置規則第二百一十一條第一項亦有明文。本件被告二人駕車於道路上
    行駛，本應注意上開道路交通安全規則及道路交通標誌標線號誌設置規則，而依
    當時情形，客觀上亦無不能注意之情事，渠等竟疏於注意車前狀況，貿然前行，
    致與告訴人所駕之汽車相撞，是被告等之駕駛行為，顯有過失。
三、況本件經送台灣省台南區行車事故鑑定委員會鑑定結果，亦認被告乙○○行經設
    有閃光紅燈號誌肇事岔路口超速行駛，支線道未讓幹道車先行為肇事主因；被告
    甲○○駕駛小客車，行經設有閃光黃燈號誌肇事岔路口，未減速慢行，未注意車
    前狀況，為肇事次因，有該委員會九十年八月十日南鑑字第九○○八九八號函及
    所附之鑑定意見書一份附卷可參，此益證被告等駕車肇事致告訴人等受傷之行為
    ，確有過失無疑。此外，告訴人等就本件車禍肇事事件，雖亦有過失有前述鑑定
    意見書載明可證，然被告等之前述過失，既與告訴人等之過失，併合而為本件車
    禍肇事之原因，故告訴人等之過失或可供做量刑時之斟酌，但被告等之刑責則不
    能因此相扺而獲得減免。
四、末查，本件告訴人等係因此次車禍而受有如事實欄所載之傷害，故被告等之過失
    駕車行為，與告訴人等所受之傷害結果間，復具有相當因果關係，是本件事證已
    甚明確，被告過失傷害之犯行堪予認定。
五、核被告二人所為，均係犯刑法第二百八十四條第一項前段之普通過失傷害罪。被
    告乙○○於肇事後犯罪未被有偵查權之公務員或機關發覺前，向警方自首坦承犯
    行，進而接受裁判，有警訊筆錄一件在卷可稽，爰依自首之規定減輕其刑。本院
    審酌被告二人之生活狀況、品行、智識程度、犯罪所生之危險及損害，及被告等
    肇事後，未與告訴人等就民事損害賠償事宜，達成和解，及被告乙○○之疏失行
    為，係本件車禍之肇事主因，而被告甲○○之駕駛行為，則僅為該車禍之肇事次
    因等情，有前述鑑定意見書載明存卷可佐，及被告等犯後之態度尚佳等一切情狀
    ，分別量處如主文所示之刑，並分別諭知易科罰金之折算標準，以資懲儆。
六、檢察官移送併辦意旨另以：告訴人乙○○就本件車禍肇事事件於九十年九月二十
    八日對被告甲○○提起過失傷害告訴等語，惟查告訴人乙○○於九十年六月二十
    日本件警訊中即已主張對於被告甲○○提起過失傷害告訴，檢察官於九十年九月
    三十日起訴時亦已對於被告甲○○過失傷害部分提起告訴，是檢察官移送併辦部
    分與本件起訴事實係屬同一事件，附此敘明。
據上論斷，應依刑事訴訟法第二百九十九條第一項前段，刑法第二百八十四條第一項
前段、第六十二條前段、第四十一條第一項前段，罰金罰鍰提高標準條例第一條前段
、第二條，判決如主文。
本案經檢察官丙○○到庭執行職務。
中      華      民      國      九十      年    十一    月      十五    日
                                臺灣臺南地方法院交通法庭
                                    法  官  蔡   直   青
右正本證明與原本無異。
如不服本判決，應於判決送達後十日內向本院提出上訴狀( 應附繕本 )。
                                    書記官  孫   鈴   堯
中      華      民      國      九十      年    十一    月      十五    日
附錄本案論罪科刑法條全文：
刑法第二百八十四條第一項（普通過失傷害罪）
因過失傷害人者，處六月以下有期徒刑、拘役或五百元以下罰金，致重傷者，處一年
以下有期徒刑、拘役或五百元以下罰金。


司法院資訊處製作；財團法人民間司法改革基金會備份。
